【裁判字號】    95,交抗,162
【裁判日期】    950829
【裁判案由】    聲明異議
【裁判全文】
臺灣高等法院臺南分院刑事裁定         95年度交抗字第162號
抗  告  人  甲○○
上列抗告人因聲明異議案件，不服臺灣嘉義地方法院中華民國95
年6 月30日裁定（95年度交聲字第66號）提起抗告，本院裁定如
下：
    主  文
抗告駁回。
    理  由
一、本件抗告意旨略以：(一)原裁定謂: 「交通警察就其親睹之違
    規事實掣單舉發，就行為人該違規事實之存否，不失為證人
    。」，為何不以抗告人之妻為證人？(二)抗告人停等紅燈處，
    號誌燈至少五十秒，員警為何不拍照存證？等語。
二、原裁定意旨略以：
  (一)本件抗告人即受處分人甲○○於民國95年1 月11日12時56分
    許，駕駛車牌號碼2W-8007 號自用小客車，行經台一線水上
    十字路口前，經警舉發「直行車輛占用右轉專用車道」違規
    ，原處分機關調查後認異議人違規屬實，依道路交通管理處
    罰條例第48條第7款規定（裁決書誤載為第48條第1項第7 款
    ）裁處抗告人罰鍰新臺幣600元，並依同條例第63條第1項第
    1款規定記違規點數1點。
  (二)按設有左、右轉彎專用車道之交岔路口，直行車佔用最內側
    或最外側或專用車道者，處新臺幣200元以上600元以下罰鍰
    ，道路交通管理處罰條例第48條第7 款定有明文。又汽車駕
    駛人有第48條情形者，除依原條款處罰鍰外，並予記違規點
    數1點，為同條例第63條第1項第1 款所明定。另交通警察就
    其親睹之違規事實掣單舉發，就行為人該違規事實之存否，
    不失為證人，如無具體事證足信其指證有何偏頗或失實，要
    難恣意否定其舉發事實之真正。查本件抗告人前開違規事實
    ，業據證人即執行舉發職務之員警吳煌榮到庭結證：「當時
    我們在台一縣水上路口執行交通稽查勤務，他是直行車，佔
    用右轉專用道等紅燈，致使後面右轉車輛無法右轉」、「我
    們是依規定執行，我們不認識他」（見原審卷第15－17頁）
    等語明確，無顯然之瑕疵可指；前揭證人之證詞應堪採信，
    而駁回聲明異議。
三、抗告意旨主張應以抗告人之妻為證，惟抗告人於原審自始至
    終未主張其妻在車上，可為證人，原審自無從傳訊，員警取
    締違規，有時間性，抗告人經過該路口占用右轉車道停等紅
    燈之時間，未必有整個紅燈時間，且已被員警攔下，應已停
    於路邊，員警事實上無照相之時間。警察於道路執行公權力
    時，有別於超速違規可預先設置攝影機存證，對於未依號誌
    行駛之瞬間違規事件，係有賴員警發現違規情事而當場舉發
    ，尚難期待舉發員警迅即拍照存證，是抗告人以舉發員警未
    提出違規照片資為理由，尚非可採。
四、綜上，依舉發員警到庭所述，抗告人確於上開時地違規占用
    右轉車道（原裁定記載違規右轉應屬筆誤），應無疑義，原
    處分機關援引前述規定裁處抗告人罰鍰新臺幣600 元，並記
    違規點數1 點，依法並無不當，本件抗告，並無理由，應予
    駁回。
五、據上論結，應依刑事訴訟法第412條，裁定如主文。
中    華    民    國    95    年    8     月    29    日
                  刑事第五庭    審判長法  官  楊明章
                                      法  官  戴勝利
                                      法  官  楊子莊
以上正本證明與原本無異。
不得再抗告。
                                      書記官  王全龍
中    華    民    國    95    年    8     月    31    日


司法院資訊處製作；財團法人民間司法改革基金會備份。
